臺灣板橋地方法院民事裁定　　　　　　　94年度小上字第76號
上　訴　人　印進企業有限公司
法定代理人　乙○○
被上訴人　　甲○○
上列當事人間請求給付票款事件，上訴人對於中華民國94年9 月
30日本院板橋簡易庭94年度板小字第2507號第一審判決提起上訴
，本院裁定如下：
    主  文
上訴駁回。
第二審訴訟費用新台幣壹仟伍佰元由上訴人負擔。
    理  由
一、按對於小額程序之第一審裁判之上訴，非以其違背法令為理
    由，不得為之，民事訴訟法第436 條之24第2 項定有明文。
    所謂判決違背法令係指判決不適用法規或適用不當者而言。
    且依同法第436 條之25規定，上訴狀內應記載上訴理由，並
    表明原判決所違背之法令及其具體內容，以及依訴訟資料可
    認為原判決有違背法令之具體事實，上訴狀或理由書如未依
    此項方法表明者，即難認為已對小額訴訟第一審判決之違背
    法令有具體之指摘，不得謂已合法表明上訴理由。又小額判
    決之判決違背法令事由，依同法第436 條之32規定，僅準用
    同法第468 條、第469 條第1 款至第5 款規定；至於同法第
    469 條第6 款規定之「判決不備理由或理由矛盾者」，則未
    在準用之列。蓋以小額事件，依同法第436 條之18第1 項規
    定，判決書本得僅記載主文，就當事人有爭執事項，於必要
    時始加記理由要領。因此，判決不備理由或理由矛盾，非小
    額判決所謂判決違背法令之事由甚明，上訴意旨指摘小額訴
    訟第一審判決不具理由為其上訴理由，亦不得謂已合法表明
    上訴理由，其上訴均難認為合法。
二、本件上訴人對於小額訴訟之第一審判決提起上訴，其上訴理
    由狀指陳：(1)上訴人簽發系爭支票，係因與訴外人王耀慶合
    夥共同向關係人陳章峰承租土地，作為給付租金之用，然因
    所承租之土地事後遭第三人主張權利，禁止承租人使用，上
    訴人與王耀慶多次找陳章峰出面處理未獲置理，不得已才向
    法院聲請假處分。(2)被上訴人主張其為執票人，然卻無法舉
    證說明支票取得來源，且表示委託人兄弟多人，不知為何人
    持有，法院未再調查逕行判決，且判決未具理由，即有違法
    不當。(3)此外，陳章峰向王耀慶借款1,084,000 元未清償，
    王耀慶已向台北地方法院起訴獲勝訴判決，足證上訴人之權
    益受損等語。經查上述第(1)(3)項之指陳，並未表明原判決所
    違背之法令及其具體內容，以及依訴訟資料可認為原判決有
    違背法令之具體事實，難認為已對小額訴訟第一審判決之違
    背法令有具體之指摘。上述第(2)項之指陳謂原判決未具理由
    云云，因判決不備理由並不得指為小額事件判決違背法令之
    理由，業如前所述，故上訴人據此指摘原判決違背法令云云
    ，亦不符合上訴之合法要件，從而本件上訴，顯難認為合法
    ，應予駁回。
三、本件第二審裁判費新臺幣（下同）1,500 元，應由上訴人負
    擔，爰確定如主文第二項所示。
四、結論：本件上訴為不合法，依民事訴訟法第436 條之32第1
    、2 項、第444 條第1 項前段、第78條、第95條、第436 條
    之19第1 項，裁定如主文。
中　　華　　民　　國　　94　　年　　11　　月　　29　　日
                  民事第三庭    審判長法　官　陳映如
                                      法　官　邱育佩
                                      法　官　許月珍
以上正本係照原本作成
不得抗告
中　　華　　民　　國　　94　　年　　11　　月　　30　　日
                                      書記官　劉昌明
